Inventaris van het archief van de wnd. Directeur Indische Zaken en Adviseur van de Minister van Economische Zaken in Indische Aangelegenheden, C. Th. de Booy, 1947-1950
Nationaal Archief, Den Haag
- Stukken van Bijzondere Aard, II
  - Taakuitoefening, B
    - Indonesië, 2
      - Militaire aangelegenheden, g
        - Sterkte en Opbouw Militair Apparaat, (1)
          - Stukken betreffende het rapport van de Gecombineerde Staf inzake de organisatie van de krijgsmacht in de constructie van de Nederlandsch-Indische Unie, 1947; 264; 1 omslag
          - Rapport van de Luitenant-Generaal, S.H. Spoor, betreffende de Nederlandse troepensterkte op Java en Sumatra, fotokopie, 1947 mei; 265; 1 stuk
          - Nota betreffende militair-politionele samenwerking tussen Nederlandse- en Republikeinse strijdskrachten, 1947 juni; 266; 1 stuk
          - Nota betreffende het operatief gebruik van het Nederlandse leger in Indonesië, 1947 juni; 267; 1 stuk
          - Stukken betreffende de opstelling van de militaire uitgaven voor de Rijksbegroting 1948, 1947 augustus; 268; 1 omslag
          - Stukken betreffende de aflossing van de 1e divisie 7 december en de later uitgezonden troepen, 1948 april; 269; 1 omslag
        - Politionele acties, (2)
          - Stukken betreffende verzoeken om stopzetting van de politionele acties, 1947 juli; 270; 1 omslag
          - Stukken betreffende zuiveringsacties op Zuid-Celebes gedurende december 1946 tot maart 1947, 1947 juli; 271; 1 omslag
          - Stukken betreffende doel en mogelijke gevolgen van de politionele acties, 1947 juli-augustus; 272; 1 omslag
          - Stukken betreffende het niet oprukken naar Djokja tijdens de politionele acties, 1947 december; 273; 1 omslag
          - Nota betreffende stopzetting politionele actie en de gevolgen daarvan, 1948; 274; 1 stuk
          - Stukken betreffende verzoeken van wetenschappelijke medewerkers in de industrie betreffende uitbreiding militair optreden in Indonesië, 1948; 275; 1 omslag
          - Stukken betreffende overzichten (dagrapporten) van de situatie in Indonesië naar aanleiding van de militaire acties, 1948-1949; 276; 1 omslag
            Opsteller(s) onbekend.
          - Stukken betreffende overzichten van vernielingen in Indonesië naar aanleiding van de politionele acties, 1949; 277; 1 pak
            z.g. 1e aanvulling ontbreekt.
      - Documentatie, h
        - Gedrukte stukken., 333
          - Verslag van G. Kolff & Co., getiteld "De Conferentie te Den Pasar d.d. 7 - 24 december 1946", 1946, 1.; 2 delen
          - Bundel radio-redevoeringen van tegenstanders van de overeenkomst van Linggadjatti met een inleiding van dr. W.K.H. Feuilleteau de Bruyn, getiteld "Klare Taal", 1946-1947, 2.; 1 stuk
          - Uitgave van de Stichting Economische Publicaties, getiteld "Economische Voorlichting over Indonesië en het Verre Oosten", 1947 september - 1948 juli, 3.; 1 stuk
          - Uitgave van het Centraal Orgaan van het Indo Europeesch Verbond, 24 jr. gang no. 24 d.d. 31 december 1947, getiteld "Onze Stem", 1947, 4.; 1 stuk
          - Publikatie van Al-Hadj Wiranatakusumah, getiteld "Islamitische Democratie in Theorie en Praktijk", 1948, 5.; 1 stuk
          - Publikatie van H. Rose, leraar geschiedenis M.O., getiteld "Het Indië, dat Nederland vergeet", 1948 januari, 6.; 1 stuk
          - Rede uitgesproken door dr. C. Gerretson, buitengewoon rijkshoogleraar in de constitutionele geschiedenis van het Koninkrijk, naar aanleiding van de Koninklijke Boodschap van 3 februari 1948, gehouden in de landelijke bijeenkomst van het Nationaal Comité tot Handhaving der Rijkseenheid te Utrecht op 7 februari 1948, getiteld "Om Koninkrijk en Constitutie", 1948, 7.; 1 stuk
          - Publikatie van mr. Van Sickenga, oud gemeente-secretaris van Schiedam, getiteld "Aan de rand van de afgrond in de Indische Zaak", 1949, 8.; 1 stuk
    - West-Indië, 3
      - Algemeen, a
        - Nota betreffende de besteding door de Vereniging Particulier Initiatief voor "charitatieve" doeleinden in Curaçao en Suriname, ongedateerd., 278; 1 stuk
        - Stukken betreffende het belang van Curaçao en Suriname als bases voor de Nederlandse strijdkrachten, 1947; 279; 1 omslag
        - Proefnummer van de West-Indische Gids, 1948; 280; 1 stuk
        - Stukken betreffende de ESWIN (Economische Stichting West-Indië-Nederland), 1947-1948; 281-283; 3 stukken
          - Economisch Bericht no. 4., 281
          - Jaarverslag 1947., 282
          - Catalogus van de bibliotheek., 283
        - Stukken betreffende de staatsregelingen van Curaçao en Suriname, 1947-1948; 284; 1 omslag
        - Conferentie Nederland-Suriname-Curaçao
          - Stukken betreffende voorconferentie tussen Nederland, Suriname en Curaçao tot nadere regeling van de verhouding tussen deze gebieden, 1947; 285; 1 omslag
          - Nota aan de Minister van de Afdeling Indische Zaken van het D.G.-B.E.B. betreffende aangelegenheden welke op de bijeen te roepen conferentie aan de orde zouden kunnen worden gesteld, 1947; 286; 1 stuk
          - Stukken betreffende "Enige politieke aantekeningen in zwart en wit n.a.v. de aanstaande conferentie" door mr. Th.H. Bot, 1948; 287; 1 omslag
          - Memorandum van het Ministerie van Overzeese Gebiedsdelen betreffende de conferentie, stencil, 1947; 288; 1 stuk
          - Vergaderstukken, numeriek geordend, 1948; 289; 1 pak
          - Stukken betreffende het optreden van C.Th. de Booy als adviseur-medewerker bij het secretariaat van de conferentie, 1948; 290; 1 omslag
          - Openingsrede, 1948; 291; 1 stuk
          - Stukken over diverse onderwerpen de conferentie betreffende, 1948; 292; 1 pak
          - Stukken betreffende samenstelling en deelnemers van de conferentie, 1948; 293; 1 omslag
          - Schema voor het reglement van orde, doorslag, 1948; 294; 1 stuk
          - Vergaderstukken van de z.g. secties, 1948; 295-298; 3 omslagen
            - Centrale sectie., 295
            - 1e sectie., 296
            - 2e sectie., 297
            - 3e sectie., 298
          - Stukken betreffende de regeling van de economische en financiële berekeningen tussen Nederland, Nederlandse Antillen en Suriname, 1948; 299; 1 omslag
          - Request van enige Surinaamse politieke partijen gericht aan de conferentie betreffende invoering van algemeen kiesrecht, 1948; 300; 1 stuk
          - Rapport en bijlagen betreffende de voorbereiding van een nieuwe rechtsorde, 1948; 301; 1 omslag
          - Resoluties en moties aangenomen tijdens de conferentie, 1948; 302; 1 omslag
      - Nederlandse Antillen, b
        - Stukken betreffende de inrichting van een "Navy technical office" op Aruba door de V.S. van Amerika, 1947; 303; 1 omslag
        - Stukken betreffende de oprichting van een planbureau voor de Nederlandse Antillen, 1947-1948; 304; 1 omslag
        - Stukken betreffende de ontwerp-landsgrondwet voor de Verenigde Nederlandse Antillen, 1948; 305; 1 omslag
        - Stukken betreffende monetaire besprekingen tussen Nederland en Engeland inzake de dollarovereenkomst met Curaçao, 1948; 306; 1 omslag
        - Stukken betreffende het betalings- en goederenverkeer, 1948; 307; 1 omslag
        - Stukken betreffende de concept-conclusies van de Economische Raad inzake de onderlinge economische verhoudingen t.a.v. de Nederlandse Antillen, 1948; 308; 1 omslag
        - Stukken betreffende het z.g. Land-Lease-agreement tussen het Koninkrijk en de Verenigde Staten van Amerika, 1948; 309; 1 omslag
        - Stukken betreffende de Commissie van Overleg Nederland - Nederlandse Antillen, 1948; 310-314; 4 omslagen
          - Stukken betreffende Voorbereiding, instelling en samenstelling., 310
          - Stukken betreffende financieel economische voorbereiding in geval van oorlog., 311
          - Stukken betreffende de besprekingsresultaten van de financiële commissie., 312
          - Stukken betreffende voorlichtingsinstituut voor het "Welvaartsplan Nederlandse Antillen 1946"., 313
          - Eindverslag van het overleg., 314; 1 stuk
        - Nota betreffende de gevolgen voor de economie van Curaçao en de Nederlandse Antillen bij het zelf raffineren van alle olie door Venezuela, 1948; 315; 1 stuk
      - Suriname, c
        - Stukken over algemene financieel-economische onderwerpen, 1947; 316; 1 omslag
        - Overzichten betreffende de produktie van landbouwgewassen; in- en uitvoer over de periode 1937-1946, ongedateerd., 317; 1 omslag
        - Nota betreffende de aanplant van grondnoten en de moeroe-moeroe palm, 1947; 318; 1 stuk
        - Stukken betreffende opbouw en exploitatie van de bananencultuur, 1947; 319; 1 omslag
        - Nota van de ICEFO betreffende de kolonisatie van Nederlandse landbouwers, stencil, ongedateerd., 320; 1 stuk
        - Stukken betreffende de ontwikkeling en organisatie van de Billiton Maatschappij en Gemeenschappelijke Mijnbouw Maatschappij Billiton (G.M.B.) en de tinleveranties, 1947-1948; 321; 1 omslag
        - Stukken betreffende de versterking fvan de landmacht in Suriname in verband met de verijdelde samenzwering tot een gewelddadige bestuursomwenteling, 1947-1948; 322; 1 omslag
        - Stukken betreffende de houtexploitatie, 1947-1948; 323-326
          - Stukken betreffende het verlenen van concessies aan o.m. Bruynzeel in Picus/Pont., 323; 1 pak
          - Stukken betreffende het vrijgeven van Surinaams hout., 324; 1 omslag
          - Stukken betreffende vergelijking vrachttarieven., 325; 1 omslag
          - Stukken betreffende kwaliteit van het hout., 326; 1 omslag
        - Stukken betreffende het welvaartsfonds Suriname, 1947-1949; 327; 1 omslag
        - Stukken betreffende wijziging regeling muntwezen, 1948; 328; 1 omslag
        - Nota's aan de Dir. Gen. van Handel en Nijverheid betreffende de samenstelling Nederlandse delegatie van het coördinatie-college Nederland-Suriname, 1948; 329; 1 omslag
        - Stukken betreffende conclusies inzake de organisatie van het overleg tussen Nederland en Suriname op Economisch en financieel terrein, 1948; 330; 1 omslag
        - Stukken betreffende de behandeling van de Interimregeling voor Suriname (wetsontwerp tot omwerking van de Surinaamse Staatsregeling), 1949; 331; 1 omslag
        - Nota betreffende besteding van gelden door het Wilhelminafonds ter bestrijding van de tuberculose, 1949; 332; 1 stuk